最高法院刑事判決　　　　　　九十六年度台上字第一六三六號
上 訴 人　甲○○
　　　　　　　　　（
上列上訴人因違反毒品危害防制條例案件，不服台灣高等法院高
雄分院中華民國九十六年一月十六日第二審判決（九十五年度上
訴字第一九七五號，起訴案號：台灣高雄地方法院檢察署九十五
年度偵字第一四三六０、一五五八二號），提起上訴，本院判決
如下：
    主  文
上訴駁回。
    理  由
按刑事訴訟法第三百七十七條規定，上訴於第三審法院，非以判
決違背法令為理由，不得為之。是提起第三審上訴，應以原判決
違背法令為理由，係屬法定要件。如果上訴理由狀並未依據卷內
訴訟資料，具體指摘原判決不適用何種法則或如何適用不當，或
所指摘原判決違法情事，顯與法律規定得為第三審上訴理由之違
法情形，不相適合時，均應認其上訴為違背法律上之程式，予以
駁回。本件原判決認定上訴人甲○○與王姓、黃姓之不詳姓名成
年男子共同基於私運、運輸管制物品即第一級毒品海洛因之犯意
聯絡，於民國九十五年五月中旬某日，在屏東縣長治鄉圓環附近
，由王姓男子以新台幣（下同）十萬元為酬，委託上訴人前往中
國大陸地區私運、運輸海洛因來台，並先交付五萬元予上訴人，
約定事成後給付餘款。同月十九日，上訴人搭機飛抵澳門，再轉
往大陸地區廣東省珠海市「四海酒店」等候。同月二十三日，王
姓男子指示黃姓男子持塑膠袋包裝之海洛因八包（驗後淨重共五
百零五點四一公克，空包裝重四十二公克），至「四海酒店」與
上訴人會合，由黃姓男子以膠帶將海洛因綁縛在上訴人之小腹及
藏置於鞋墊下。同日下午，上訴人搭機夾帶該海洛因自澳門飛抵
高雄小港國際機場，入境台灣，於同日晚間八時許驗關時，經警
查獲等情。爰維持第一審論處上訴人共同運輸第一級毒品罪刑之
判決，駁回其於第二審之上訴，已敘明其所憑之證據及認定之理
由，從形式上觀察，並無判決違背法令之情形存在。復查上訴人
辯稱其到案後，即供出在大陸地區交付毒品之黃姓男子係黃德強
等語，但為黃德強所否認；而黃德強雖因另涉嫌違反毒品危害防
制條例案件（自大陸地區運輸海洛因來台），經檢察官提起公訴
（台灣高雄地方法院檢察署九十五年度偵字第二五二九五號），
惟其犯罪日期係九十五年九月二十四日，且與上訴人所犯本件事
實無涉，參酌證人即警員陳俊華之證言及上訴人向檢察官提出之
陳述狀，無從認黃德強所涉運輸毒品案件經警查獲，係上訴人供
出來源所致。至上訴人如何知悉黃德強之姓名及入境日期，亦不
足為其有利之認定，不符毒品危害防制條例第十七條所定減輕其
刑之要件，判決內已詳加審酌論敘（見原判決第五頁第二十三行
至第七頁第一行）。上訴意旨猶執陳詞辯解，漫稱上訴人於九十
五年五月二十三日回台時，無意間看到黃德強之台胞證及護照，
始知其真實姓名，並記載於筆記簿上。嗣因檢察官要求上訴人提
供黃德強之國民身分證統一編號，上訴人始向看守所保管股提領
筆記簿，將資料陳報檢察官，並非上訴人於羈押時仍有管道獲得
外面訊息等各節，徒就判決內已加審酌論斷之事項，憑己見為空
泛之爭執，與法律規定得為第三審上訴理由之違法情形，不相適
合，其上訴為違背法律上之程式，應予駁回。
據上論結，應依刑事訴訟法第三百九十五條前段，判決如主文。
中　　華　　民　　國　九十六　年　　三　　月　二十九　日
                      最高法院刑事第二庭
                          審判長法官  紀　俊　乾
                                法官  黃　正　興
                                法官  陳　東　誥
                                法官  石　木　欽
                                法官  李　伯　道
      本件正本證明與原本無異
                                      書  記  官
中　　華　　民　　國　九十六　年　　三　　月　 三十 　日
                                                      Ｑ
